【裁判字號】    99,上易,207
【裁判日期】    990512
【裁判案由】    詐欺
【裁判全文】
臺灣高等法院高雄分院刑事判決         99年度上易字第207號
上  訴  人  臺灣高雄地方法院檢察署檢察官
被      告  乙○○
選任辯護人  唐治民律師
上列上訴人因被告詐欺案件，不服臺灣高雄地方法院98年度易字
第268 號中華民國98年12月22日第一審判決（起訴案號：臺灣高
雄地方法院檢察署97年度偵字第16139 號），提起上訴，本院判
決如下：
    主  文
上訴駁回。
    理  由
一、本案經本院審理結果，認第一審判決以被告犯罪不能證明而
    為無罪之諭知，核無不當，應予維持，並引用第一審判決書
    記載之證據及理由( 如附件) 。
二、檢察官上訴意旨略謂：(一)查證人吳茂旗業於偵訊時證稱：上
    開2 張支票是其於92年7 月間，擔任被告司機時，被告拿報
    紙並拿新台幣（下同）6 千元給他，要求替被告所買之芭樂
    票。錢是現場給的，其拿到支票後回到車上，有將該支票交
    給被告。其於翌日載被告與告訴人甲○○碰面時，在車上見
    被告用信封裝2 張支票交給告訴人，當時告訴人坐在駕駛座
    旁邊，且告訴人有將支票從信封中拿出來，其亦有看到信封
    中的支票，就是買來的那2 張支票；且幫被告購買支票之情
    形僅有此次，所以對這2 張支票有印象等語。此外，並有上
    開2 張支票之影本附卷可稽。是原判決所謂之不能遽認甲○
    ○收受之支票，即為吳茂旗所購買之支票乙節，其認事用法
    ，有違常情。
    (二)原審就告訴人於偵查中另提出發票人為「勝汶企業有限公
    司（曾文科）」、金額155 萬元之支票，係被告拿附表編號
    1 之支票給告訴人換這張曾文科所開支票，為被告換票或是
    新借款項所交付，認被告供述前後不一，被告指訴尚難採信
    。然就此部分，告訴代理人郭家駿律師已將上開曾文科所開
    支票正本供偵查檢察官核閱，並影印附卷( 參本署96年度他
    字第9673號) ，並證稱告訴人於事後告知其記錯為換票，是
    告訴人是記憶錯誤才說成換票，難認被告供述不一。更何況
    被告所交付附表編號2 支票( 付款人：華南商業銀行土城分
    行、發票人：海四方有限公司，負責人鄭惠月、票號KC0000
    000 號) 係為芭樂票，而海四方有限公司開立芭樂票之事實
    ，業經基隆地方法院以94年度易字第173 號有罪之判決，而
    該判決書並經檢察官於98年9 月8 日蒞庭時提出於原審法院
    ，而原審未就海四方有限公司立芭樂票之事實於判決隻字未
    提，刻意忽略被告購買附表一芭樂票之行為。為此請將原判
    決撤銷，更為適當合法之判決等語。
三、經查：
（一）按證據之取捨，屬於事實審法院之職權，故事實審依客觀
      標準認定某項證據無審酌之必要而不予審酌者，倘不違反
      經驗法則，尚難指為違法；最高法院四十六年台上字第五
      二九號著有判例。
（二）茲證人吳茂旗固於偵查中證述上開各情，然本件系爭之2
      張支票，均無被告乙○○之背書，此有該2 張支票之正反
      面影本自明（見97年度偵字第16139 號卷第10頁正、反面
      ），復經告訴人代理人郭家駿律師以證人身分證述在卷（
      見原審卷二第174 頁背面）。而告訴人甲○○始終未提出
      任何之付款證明或提款紀錄，以資證明被告確於92年7 月
      間向其借款而交付上開2 張支票之事實，自難遽認上開系
      爭2 張支票係被告於92年7 月間，向告訴人借款相當於票
      載金額295萬元，而交付與告訴人甲○○之事實。
（三）又告訴人於偵查中有另提出發票人為「勝汶企業有限公司
      （曾文科）」、付款行台北銀行高雄分行、帳號821-5 、
      號碼KS00 00000、金額155 萬元之支票、開票日92年6 月
      15 日 之支票正反面及退票理由單影本各1 紙，並稱：該
      張支票也跳票，也是芭樂票，被告乙○○之所以拿附表編
      號1之 支票給伊，就是為了換這張曾文科所開支票，且該
      支票有被告乙○○之背書云云（見96年度他字第9673號卷
      第32、35頁）。核與起起訴書所載：於係92年7 月間，被
      告拿系爭155 萬元支票而向告訴人借款所交付之情不符。
      雖證人即告訴人代理人郭家駿律師於原審中固曾供證：但
      後來甲○○在檢查事務官訊問時，好像也有拿出A 票的影
      本( 即上開發票人為「勝汶企業有限公司（曾文科）之支
      票」) ，但甲○○確改口說B 、C 票( 即附表編號2 、1
      支票) 其中壹張是A 票到期換票換來的，下庭後，我向甲
      ○○詢問，在討論之後，甲○○才跟我講說他記錯了，因
      為在討論的過程中我問甲○○，如果是換票，Ａ票的正本
      怎麼會在甲○○那裡，甲○○才說是他記錯了，應該不是
      換票．．．我在提出告訴之前，討論案情之前我有追問甲
      ○○如何證明這二張票就是被告向你借款的時候交付的，
      甲○○說被告的司機吳茂旗有看到，而且吳茂旗說這二張
      票就是吳茂旗去買的，所以吳茂旗有印象等語（見原審卷
      二第174 至177 頁）。然證人郭家駿於原審亦同時證述：
      甲○○沒有提出任何的資金來源證明給我看等語。是依郭
      家駿律師之證述，關於告訴人所指被告有詐欺犯罪事實之
      證明，除證人吳茂旗之證詞外，事實上並無其他證據足資
      證明，且關於上開支票到底是換票抑借款項所交付，告訴
      人之供述前後不一，滋生疑義，且上開各情除告訴人之指
      訴外，亦無其他物證，足以佐證附表所示系爭2 張支票係
      92年7 月間被告向告訴人借款所交付者等情。
（四）再原審卷內所附臺灣基隆地方法院以94年度易字第173 號
      之判決，其內容係化名「高誌卿」真實姓名、年籍不詳之
      成年男子，為遂其向他人詐騙財物之目的，乃允案外人鄭
      惠月以250,00 0元左右之厚利，委請鄭惠月擔任「海四方
      有限公司」（下稱海四方公司）之掛名負責人，俾其得藉
      「海四方公司暨負責人鄭惠月」名義，向金融機構申請海
      四方公司支票使用。鄭惠月因懷胎需款孔急，而不違背其
      本意基於幫助「高誌卿」及與之有犯意聯絡之成年人實施
      詐欺犯罪之不確定故意，於民國91年10月17日，提供自己
      身分證、印章及個人資料予「高誌卿」，使「高誌卿」得
      以鄭惠月名義順利向經濟部完成海四方公司之設立登記（
      公司登記負責人：鄭惠月。公司登記地址：臺北縣土城市
      ○○路185 巷32號2 樓；營利事業統一編號：00000000）
      ，再藉「海四方公司暨負責人鄭惠月」之名義，向華南商
      業銀行有限公司土城分行（下稱華南銀行土城分行）申請
      帳號為「00000000 -0 」之海四方公司支票使用，藉此幫
      助「高誌卿」及與之有犯意聯結者遂渠等向他人詐欺取財
      之目的。嗣「高誌卿」等人，果推派化名「林沛綺」之成
      年女子，於92年8 月8 日，佯以勝統貿易有限公司（下稱
      勝統公司）名義，向美力堅精密工業股份有限公司（下稱
      美力堅公司）訂購價值總計342, 300元之LV－1731Ｎ型液
      晶電視20臺（起訴書誤繕為25臺），「林沛綺」並當場交
      付現金42,300元暨票面金額300,000 元之海四方公司支票
      1 紙（以「海四方公司暨負責人鄭惠月」名義簽發；票號
      KC00 00000；發票日92年8 月8 日），以取信於美力堅公
      司之員工黃敏慧，黃敏慧則因上揭海四方公司支票而陷於
      錯誤，誤以為「林沛綺」果有支付300,000 元餘款之意思
      ，而當場交付LV－1731Ｎ型液晶電視1 臺，再於92年8 月
      9 日，委請大榮貨運公司，將LV－1731Ｎ型液晶電視19臺
      送往「林沛綺」指定之高雄市三民區○○○路377 號，交
      由不詳人士收受，直至92年8 月13日提示上揭支票竟不獲
      兌現，始知業已上當受騙等情，而認案外人鄭惠月有幫助
      詐欺之犯罪事實，為該院判決案外人鄭惠月有期徒刑3 月
      。然細譯上開判決，乃針對案外人鄭惠月如何為海四方公
      司之掛名負責人，如何向金融機構申請海四方公司支票使
      用，藉此幫助真實姓名、年籍不詳之成年男子「高誌卿」
      及與之有犯意聯結者遂渠等向他人詐欺取財。嗣「高誌卿
      」等人，推派化名「林沛綺」之成年女子，如何詐欺美力
      堅公司等情而已，核與被告有無本件詐欺犯行並無涉。
（五）此外，告訴人於本件票據未兌現之後，仍於94年間與被告
      及第三人共同投資成立公司，並向中華開發資產管理股份
      有限公司、台灣金聯資產管理股份有限公司購買尖美建設
      股份有限公司之不良債權及其擔保物（即坐落屏東縣勝興
      段第58、58之2 號土地及其上建物，即東山河房地，有臺
      灣高雄地方法院檢察署檢察官97年度偵字第19107 、1910
      9 號不起訴處分書在卷可按，並經原審調閱上開案件全卷
      核閱屬實）。是本件尚難遽認被告有本件起訴書所指之詐
      欺取財犯行。
四、綜上所述，本件原審依卷內訴訟資料，逐一剖析，參互審酌
    ，認定並無積極證據足資證明被告乙○○涉有刑法第339 條
    第1 項之詐欺取財之犯行，業已綜合卷內資料，就其心證上
    之理由予以闡述，上開心證屬原審採證認事之職權行使，並
    不違背證據及經驗法則，是原審以檢察官所為起訴事實之訴
    訟上證明，尚不足達於通常一般之人均不致有所懷疑，而得
    確信其為真實之程度，則依罪證有疑利於被告之原則，認本
    件被告乙○○被訴之詐欺取財犯行，尚屬犯罪不能證明，而
    為其無罪之諭知，核無違誤，而檢察官以上開理由提起上訴
    ，無非係以原審及本院前開取捨證據論斷事實之職權行使，
    暨原審已調查說明之事項指摘原判決不當，為無理由，應予
    駁回。
五、據上論斷，應依刑事訴訟法第368 條、第373 條，判決如主
    文。
本案經檢察官姜麗儒到庭執行職務。
中    華    民    國    99    年    5     月    12    日
                 刑事第九庭     審判長法  官  莊秋桃
                                      法  官  范惠瑩
                                      法  官  田平安
以上正本與原本無異。
本件不得上訴。
中    華    民    國    99    年    5     月    12    日
                                  書  記  官  張宗芳
臺灣高雄地方法院刑事判決               98年度易字第268號
公  訴  人  臺灣高雄地方法院檢察署檢察官
被      告  乙○○  男  36歲（民國○○年○○月○日生）
                    身分證統一編號：Ｚ000000000號
                    住高雄縣鳳山市○○路127號
選任辯護人  唐治民律師
上列被告因詐欺案件，經檢察官提起公訴（97年度偵字第16139
號），本院判決如下：
    主  文
乙○○無罪。
    理  由
一、按被告以外之人於審判外之言詞或書面陳述，除法律有規定
    者外，不得作為證據，刑事訴訟法第159 條第1 項定有明文
    。又被告以外之人於審判外之陳述，雖不符前4 條之規定，
    而經當事人於審判程序同意作為證據，法院審酌該言詞陳述
    或書面陳述作成時之情況，認為適當者，亦得為證據，刑事
    訴訟法第159 條之5 第1 項亦定有明文。本院用以認定本案
    事實所憑之被告以外之人於審判外之言詞或書面陳述，檢察
    官、辯護人及被告於審判程序中均未曾聲明異議，並同意將
    之作為證據（本院易卷第177-185 頁），本院復審酌該等言
    詞或書面陳述作成時之情況均屬正常，且與本案相關之待證
    事實具有關連性，認適當作為證據，依前開之規定，認上開
    陳述均具有證據能力，合先敘明。
二、公訴意旨略以：被告乙○○於民國92年間某日，觀看報紙廣
    告後，要求其所僱用之司機吳茂旗，依報上所載電話，聯絡
    某姓名、年籍不詳之成年男子，並以1 張新台幣（下同）
    3,000 元價格，購買如附表所示之支票2 張後，明知該等支
    票係屆期無法兌現之空頭支票，即俗稱芭樂票，仍意圖為自
    己不法之所有，於92年7 月間，在甲○○所有之車牌號碼DD
    －2368號自小客車上（該車當時行駛在台北市區），持該2
    張支票向甲○○借款295 萬元，佯稱該等支票係與人生意往
    來之客票，保證如期可兌現云云，致甲○○陷於錯誤，而如
    數出借，雙方約定還款日即為票載發票日。嗣上開支票先後
    屆期，甲○○委託銀行為付款提示或向銀行照會，獲悉已被
    拒絕往來。俟96年間某日，吳茂旗向甲○○提及此事，甲○
    ○始悉受騙乙情。因認被告係犯刑法第339 條第1 項詐欺取
    財罪嫌等語。
三、按犯罪事實應依證據認定之，無證據不得認定犯罪事實；不
    能證明被告犯罪者，應諭知無罪之判決，刑事訴訟法第154
    條第2 項、第301 條第1 項前段分別定有明文。又事實之認
    定，應憑證據，如未能發現相當證據，或證據不足以證明，
    自不能以推測或擬制之方法為裁判基礎；且認定犯罪事實所
    憑之證據，雖不以直接證據為限，間接證據亦包括在內，然
    而無論直接證據或間接證據，其為訴訟上之證明，須於通常
    一般之人均不致有所懷疑，而得確信其為真實之程度者，始
    得據為有罪之認定，倘其證明尚未達到此一程度，而有合理
    之懷疑存在而無從使事實審法院獲得有罪之確信時，即應由
    法院為諭知被告無罪之判決，最高法院40年度台上字第86號
    、76年度台上字第4986號著有判例可資參照。次按，刑法第
    339 條詐欺罪之成立，係以行為人意圖為自己或第3 人不法
    之所有，以詐術使人將本人或第3 人之物交付或取得利益為
    要件，所謂以詐術使人交付，必須被詐欺人因其詐術而陷於
    錯誤，若其所用方法，不能認為詐術，亦不致使人陷於錯誤
    ，即不構成該罪（最高法院46年臺上字第260 號判例參照）
    。又告訴人之告訴，係以使被告受刑事訴追為目的，是其陳
    述是否與事實相符，仍應調查其他證據以資審認。最高法院
    52年台上字第1300號判例參照）
四、公訴意旨認被告乙○○涉有刑法第339 條第1 項詐欺取財罪
    嫌，無非以：(1)告訴人甲○○之指訴；(2)證人吳茂旗之證述
    ，資為論據。然訊據被告堅決否認有何詐欺取財之犯行，辯
    稱上開2 張支票並非伊交付與告訴人的，究竟何人交付與告
    訴人的伊不知情等語。經查，吳茂旗、甲○○，經本院以證
    人身分傳喚、拘提，均未到庭，又：
(一)、證人吳茂旗係證稱：系爭2 張支票是在92年7 月間，伊擔任
    被告乙○○司機時，被告拿報紙並拿6 千元給伊，要求伊替
    被告所買之芭樂票，當時是以電話連絡約在某地點取票，但
    至於取票的地點伊已沒有印象，錢是現場給的，伊拿到支票
    後回到車上，有將該支票交給被告。隔天伊載被告與告訴人
    甲○○碰面時，在車上伊有看到被告用信封裝2 張支票交給
    告訴人，當時告訴人坐在駕駛座旁邊，且告訴人有將支票從
    信封中拿出來，伊當時有看到信封中的支票，就是伊買的那
    2 張支票等語（96年度他字第9673號卷第20-21 、32頁）。
    又告訴人甲○○係稱：被告當天是在車上將該2 張支票放在
    信封袋內交給伊的，當時伊有拿起來看，而當時吳茂旗是坐
    在駕駛座上的。因伊會暈眩，所以伊坐車都坐在前座，而被
    告是坐在後座，所以吳茂旗才會看到該2 張支票等語（96年
    度他字第9673號卷第21頁）。惟查，縱令被告乙○○確曾要
    求吳茂旗購買2 張支票，及曾交付2 張支票予甲○○。依上
    開吳茂旗、甲○○所述過程，顯非吳茂旗於購得支票後立即
    親自將支票裝入信封袋內交予甲○○，而係被告自行將支票
    裝入信封袋後再於翌日交予甲○○，自不能遽認甲○○收受
    之支票，即為吳茂旗所購買之支票。其次，縱令甲○○收受
    支票時係坐在車子的副駕駛座（即駕駛座旁）且曾抽出該2
    張支票觀看。然系爭支票之發票人印文並非正楷字體，票號
    更達9 位數，若非在近距離內刻意仔細比對觀察及記憶，實
    不易確定及記住其內容。而當時該2 張支票既在甲○○手上
    ，衡情其抽出查閱之目的，當係確認支票之金額是否正確無
    誤，故其抽出觀看的時間應該不長，更不可能刻意將支票交
    予在旁之司機觀看及辨識；且證人吳茂旗當時之身分僅係被
    告的司機，當此在老闆與友人商討借款及交付票據之場合，
    身為司機之吳茂旗在甲○○抽出觀看該2 張支票的短暫時間
    內，是否會轉頭盯住該2 張支票號碼、金額細看，並進而確
    定及記住係其前一天所購買之2 張支票，實誠有疑。尤有甚
    者，依告訴人及證人吳茂旗證述，被告買入該2 張支票及交
    付與告訴人之時間均在92年7 月間，不論是距證人吳茂旗於
    97年2 月27日在偵查中出庭作證之時，或距告訴人所稱吳茂
    旗向其提及此事之時（即96年間），均已相隔數年之久，衡
    情，證人吳茂旗能否正確無誤記住伊當時所買之支票的票據
    號碼，即為本件系爭之2 張支票，實非無疑。況且告訴人所
    提出之系爭2 張支票，均無被告乙○○之背書，此參該2 張
    支票之正反面影本自明（97年度偵字第16139 號卷第10頁正
    、反面），復經告訴人代理人郭家駿律師以證人身分證述在
    卷（易卷第174 頁背面）。而告訴人甲○○始終未提出任何
    之付款證明或提款紀錄，以資證明被告確於92年7 月間向伊
    借款而交付上開2 張支票之事實，故依現有證據，尚難遽認
    「系爭2 張支票是被告所交付與告訴人」及「92年7 月間，
    被告曾實際將相當於票載金額之款項借予被告」。
(二)、告訴人於偵查中另提出發票人為「勝汶企業有限公司（曾文
    科）」、付款行台北銀行高雄分行、帳號821-5 、號碼KS00
    00000 、金額155 萬元之支票、開票日92年6 月15日之支票
    正反面及退票理由單影本各1 紙，並稱：該張支票也跳票，
    也是芭樂票，被告乙○○之所以拿附表編號1 之支票給伊，
    就是為了換這張曾文科所開支票，且該支票有被告乙○○之
    背書云云（96年度他字第9673號卷第32、35頁）。果爾，則
    附表編號1 （155 萬元）支票部分，即非如起訴書所稱「係
    92年7 月間，被告拿系爭155 萬元支票而向告訴人借款所交
    付」，而應係被告與告訴人原有另筆借款，支票到期後經告
    訴人同意展期而換票。告訴人代理人郭家駿律師於偵查中雖
    曾陳稱：告訴人為上開前後不一陳述的原因，係告訴人看到
    A 票（即上開曾文科所開支票）的影本，因為金額與C 票（
    即附表編號1 之支票）相同，就誤以為是同筆借款，且以為
    換票過，後來又找到C 票的正本，才知道不是換A 票的，是
    告訴人記錯了，不然如果是換票，A 票的正本不會在告訴人
    手上等語（96年度偵字第16139 號卷第8 頁）。惟郭家駿律
    師於本院審理中以證人身分證稱：就我印象所及，當初告訴
    人甲○○來委任我的時候，是拿了一些票，就是以卷內的B
    票、C 票主張是被告向他借款交付的票據，至於其他的一些
    票，告訴人告訴我有些是被告向其調現的票，有些是被告與
    告訴人的生意往來的借貸或是共同投資或是誰要給誰多少錢
    所開的票，這些票也有放在我那裡，其中A 票的金額好像跟
    B 、C 票的其中壹張金額一樣，我當時有問甲○○，他當時
    是跟我講說A 票也是借錢，但後來甲○○在檢查事務官訊問
    時，好像也有拿出A 票的影本，但甲○○確改口說B 、C 票
    其中壹張是A 票到期換票換來的，下庭後，我向甲○○詢問
    ，在討論之後，甲○○才跟我講說他記錯了，因為在討論的
    過程中我問甲○○，如果是換票，Ａ票的正本怎麼會在甲○
    ○那裡，甲○○才說是他記錯了，應該不是換票，至於剛才
    提示的偵查筆錄，甲○○也是沒有到庭，檢察官問我要不要
    再等甲○○來，我就依我記憶所及這樣跟檢察官說了。…B
    、C 二張支票是告訴人主張這是被告買的芭樂票，芭樂票不
    是我的判斷，而是告訴人告訴我，我轉述的。我在提出告訴
    之前，討論案情之前我有追問甲○○如何證明這二張票就是
    被告向你借款的時候交付的，甲○○說被告的司機吳茂旗有
    看到，而且吳茂旗說這二張票就是吳茂旗去買的，所以吳茂
    旗有印象。除此之外，甲○○沒有提出任何的資金來源證明
    給我看。…所以我在開庭之後有跟告訴人討論，告訴人才改
    口說是借款而不是換票，但這個就只有告訴人聽過我的質疑
    後，也就是為何票還在告訴人處，之後告訴人自己的講法而
    已，告訴人並沒有再提出其他的物證給我看等語綦詳（易卷
    第174-177 頁）。準此，依郭家駿律師之證述，關於告訴人
    所指被告有詐欺犯罪事實之證明，除證人吳茂旗之證詞外，
    事實上並無其他證據足資證明，且關於上開支票到底是換票
    或是新借款項所交付，非僅告訴人之供述前後不一，已難遽
    採外，卷內亦乏其他物證可資佐證，從而，縱令認定如附表
    所示系爭2 張支票係被告交付與告訴人者，亦難證明系爭2
    張支票係因92年7 月間被告向告訴人借款所交付者，故而，
    僅依系爭2 張支票，實難認定被告乙○○有起訴書所指詐欺
    之犯行。
(三)、尤有甚者，告訴人於偵查中曾稱：系爭2 張支票這筆錢被告
    說是要用來選舉用的，他選過立法委員、縣議員、鳳山市市
    長。…被告在交付系爭2 張支票給伊當時，伊有向被告說「
    支票不要再跳票了，如果你沒有錢軋，直接告訴我，不然跳
    票，我銀行信用會不好。」等語（96年度他字第9673號卷第
    32、33頁），依此，縱令被告確有持客票向告訴人借款之事
    實，惟告訴人顯然在借款給被告當時，就已明知被告之資力
    不佳，卻仍然借款給被告，果爾，被告所交付之系爭2 張支
    票縱令事後跳票，即難以此認定被告有施用詐術而構成詐欺
    罪責。此外，上開系爭2 張支票之支存帳戶因存款不足而列
    為拒絕往來戶之時間均在92年8 月間，此為告訴人於告訴狀
    中所自承，並有國泰世華銀行士林分行97年4 月30日（97）
    國世士字第0029號函、華南商業銀行土城分行97年4 月29
    日華土字第09700114號函在卷可稽（96年度他字第9673號卷
    第2 、47、53頁）。則衡情，告訴人於92年8 月份票據未兌
    現時即可得知已遭被告詐騙，卻何以仍於94年間與被告及第
    三人共同投資成立公司，並向中華開發資產管理股份有限公
    司、台灣金聯資產管理股份有限公司購買尖美建設股份有限
    公司之不良債權及其擔保物（即坐落屏東縣勝興段第58、58
    之2 號土地及其上建物，即東山河房地，有臺灣高雄地方法
    院檢察署檢察官97年度偵字第19107 、19109 號不起訴處分
    書在卷可按，並經本院調閱上開案件全卷核閱屬實），故本
    院益難遽認被告有本件起訴書所指之詐欺取財犯行。
(四)、綜上，檢察官所指被告乙○○詐欺之犯行，依卷內證據尚屬
    不能認定，稽諸罪疑惟輕之原則，即不能以詐欺取財罪論科
    ，此外，復查無其他積極證據足以證明被告乙○○有何詐欺
    取財罪之犯行，其犯行即屬不能證明，自應為無罪之諭知。
據上論斷，應依刑事訴訟法第301條第1 項，判決如主文。
本案經檢察官倪茂益到庭執行職務。
中    華    民    國    98    年    12    月    22    日
                  刑事第四庭  審判長法  官  洪碩垣
                                    法  官  葉文博
                                    法  官  張  震
如不服本判決應於收受判決後10日內向本院提出上訴書狀，並應
敘述具體理由。其未敘述上訴理由者，應於上訴期間屆滿後20日
內向本院補提理由書( 均須按他造當事人之人數附繕本) 「切勿
逕送上級法院」。
中    華    民    國    98    年    12    月    23    日
                                    書記官  鄒秀珍
    附表：
   ┌──┬────┬─────┬──────┬────┬──────────┐
   │編號│ 付款人 │票面金額  │票據號碼    │  發票人│發票日／被列拒絕往來│
   │    │        │（新台幣）│            │        │戶日                │
   ├──┼────┼─────┼──────┼────┼──────────┤
   │ 1  │世華聯合│155 萬元  │DB0000000   │斯摩傑國│ 92.09.06／92.08.22 │
   │    │商業銀行│          │            │際有限公│                    │
   │    │士林分行│          │            │司，負責│                    │
   │    │        │          │            │人陳正福│                    │
   ├──┼────┼─────┼──────┼────┼──────────┤
   │ 2  │華南商業│140 萬元  │KC0000000   │海四方有│ 92.08.26／92.08.29 │
   │    │銀行土城│          │            │限公司，│                    │
   │    │分行    │          │            │負責人鄭│                    │
   │    │        │          │            │惠月    │                    │
   └──┴────┴─────┴──────┴────┴──────────┘

司法院資訊處製作；財團法人民間司法改革基金會備份。
